臺灣高雄地方法院刑事判決　　　　　　　　　　　　九十三年度簡上字第四六０號
　　上　訴　人　臺灣高雄地方法院檢察署檢察官
　　即　公訴人
　　被　　　告　甲○○
右列上訴人因被告竊盜案件，不服本院高雄簡易庭九十三年度簡字第二三一０號中華
民國九十三年五月二十日第一審刑事簡易判決（聲請簡易判決處刑案號：臺灣高雄地
方法院檢察署九十三年度速偵字第四三五號），提起上訴，暨移
雄地方法院檢察署九十三年度速偵字第八五七號、九十三年度速偵字第一０二０號）
，本院合議庭認不得以簡易判決處刑，改依通常程序為第一審之審判，判決如左：
    主  文
原判決撤銷。
甲○○連續竊盜，處有期徒刑陸月，如易科罰金，以參佰元折算壹日。
    事  實
一、甲○○基於意圖為自己不法所有之概括犯意，連續為下列之竊盜行為：
    （一）、先於民國（下同）九十三年五月三日九時許，在高雄縣旗山鎮大德里某
            香蕉園內，見丁○○○所有之車牌號碼ＯＶＥ—二三五號機車停放於上
            址，而該機車之鑰匙未取下，仍插置在該機車鑰匙孔上，乘無人注意之
            際，徒手以該鑰匙啟動該機車電源，竊取該機車，得手後留供己代步使
            用。嗣後其於九十三年五月三日十三時十分許，騎乘該機車行經高雄縣
            旗山鎮三協里武鹿巷旁時，因騎乘失竊機車而當場為警查獲，並起獲上
            開失竊機車。
    （二）、復於九十三年六月十四日十五時三十分，在高雄縣旗山鎮○○路五三０
            號丙○○住居處，趁屋主不在家，而大門未上鎖之際，無故侵入該住宅
            ，並逕自上樓至該處三樓房間內，翻箱倒櫃找尋有價值物品，然而僅有
            玩具，並無其他有價值物品，而未至竊取財物之結果，此時，適為黃國
            忠返家發現屋內有異，乃報警並會同警員，當場在上開三樓房間內加以
            逮捕。
二、案經丁○○○、丙○○訴由高雄市政府警察局旗山分局報告臺灣高雄地方法院檢
    察署檢察官聲請簡易判決處刑及移送併辦。
    理  由
一、右揭事實，業據被告甲○○於警詢、偵訊及本院審理中坦白承認，核與告訴人丁○○○、丙○○於警詢、審理中指訴情節相符，再互核與證人即本案承辦員警陳
    添源、王銘宏於本院九十三年十月十五日審判時到庭結證之證述情節亦大致相吻
    合，復有扣押筆錄及扣押目錄表各一份、查獲失竊機車照片三張、侵入住宅照片
    四張、    車號ＯＶＥ—二三五號查詢車籍表一紙、丁○○○機車失竊報案單一
    紙、贓物認領保管收據一張在卷可稽，是被告自白與事實相符，自可採為認定事
    實之依據，而本件事證明確，其竊盜犯行堪以認定。
二、核被告甲○○於上開時、地竊得機車之行為，係犯刑法第三百二十條第一項之普
    通竊盜既遂罪；又於前揭時、地無故侵入丙○○住宅三樓房間內，翻箱倒櫃而未
    得手之行為，係犯刑法第三百零六條第一項之無故侵入住宅罪、第三百二十條第
    三項、第一項之普通竊盜未遂罪。又被告甲○○前開先後二次竊盜犯行，時間緊
    接，而觸犯基本構成要件相同之罪名，顯係基於概括犯意反覆為之，應依連續犯
    規定，以情節較重刑法第三百二十條第一項之普通竊盜既遂罪論以一罪，並加重
    其刑後，再與上開無故侵入住宅罪間，有方法、結果之牽連關係，應從一重刑法
    第三百二十條第一項之普通竊盜既遂罪論處。
三、原審為被告論罪科刑之判決，固非無見，惟原審未及審酌被告前揭犯罪事實（二
    ）之犯行，即有欠週延。因此，公訴人上訴意旨，以此指摘原判決不當，為有理
    由，應予撤銷改判。爰審酌被告貪圖私利，竊取他人財物，侵害他人財產法益，
    惡性非輕，並斟酌其所獲取之利益不多及全部坦承犯行，態度尚佳，並有悔改之
    意等一切情狀，量處如主文所示之刑，並諭知易科罰金之折算標準，用示懲儆。
四、按檢察官聲請以簡易判決處刑之案件，經法院認為有第四百五十一條之一第四項
    但書之情形者，應適用通常訴訟程序審判之，刑事訴訟法第四百五十二條定有明
    文；且對於簡易判決之上訴，準用刑訴法第三編第一章及第二章之規定，管轄第
    二審之地方法院合議庭受理簡易判決上訴案件，應依通常程序審理。其認案件有
    刑訴法第四百五十二條之情形者，應撤銷原判決，逕依通常程序為第一審判決，
    法院辦理刑事訴訟簡易程序案件應行注意事項第十四項亦有規定；查本案本院於
    審判中發現被告尚有其他具裁判上一罪即併案部分之犯罪事實，足認檢察官之聲
    請簡易判決處刑為不適當，而有刑事訴訟法第四百五十一條之一第四項但書第二
    款之情形，依前揭法律規定，原審乃屬誤用簡易處刑程序，應由本院合議庭逕依
    通常程序審理後，而為第一審之判決，檢察官或被告如不服本判判決，仍得於法
    定上訴期間內，向管轄之第二審法院提起上訴，附此敘明。
據上論斷，應依刑事訴訟法第四百五十五條之一第一項、第三項、第四百五十一條之
一第四項第二款、第四百五十二條、第三百六十九條第一項前段、第三百六十四條、
第二百九十九條第一項前段，刑法第五十六條、第三百二十條第一項、第三百零六條
第一項、第五十五條後段、第四十一條第一項前段，罰金罰鍰提高標準條例第一條前
段、第二條，判決如主文。
本案經檢察官乙○○到庭執行職務。
中      華      民      國      九十三      年    十    月    二十九    日
                                臺灣高雄地方法院刑事第五庭
                                    審判長法官  李政庭
                                          法官  郭瓊徽
                                          法官  施添寶
右正本證明與原本無異。
不得上訴。
                                        書記官  陳威志
中    華    民    國      九十三      年      十一      月      一      日
附錄本案判決論罪科刑法條全文：
中華民國刑法第三百二十條
(普通竊盜罪、竊佔罪)
意圖為自己或第三人不法之所有，而竊取他人之動產者，為竊盜罪，處五年以下有期
徒刑、拘役或五百元以下罰金。
意圖為自己或第三人不法之利益，而竊佔他人之不動產者，依前項之規定處斷。
前二項之未遂犯罰之。
